Minutes et répertoires du notaire Nicolas JOLLY, 18 octobre 1590 - 18 octobre 1631 (étude XXXVI)
Archives nationales
- Minutes de Nicolas JOLLY, 18 octobre 1590 - 1631; MC/ET/XXXVI/72 - MC/ET/XXXVI/147
  - Minutes. 1629, janvier - 1629, décembre, janvier 1629 - décembre 1629; MC/ET/XXXVI/121; registre
    - GUILLAIN (Augustin) Maître des Oeuvres des Bâtiments de Paris rue Couline Sainte-Catherine, paroisse Saint-Paul § Quittance de rachat par. .. aux Ursulines de Pontoise, 28 juin 1629; MC/ET/XXXVI/121
      quittance; Guillain, Augustin
    - FRANÇOIS (Guillaume) Ingénieur flamand étant à présent à Paris § Traité d'Association pour l'exécution des desseins et entreprises faites par Guillaume FRANÇOIS pour le nettoiement de la ville de Paris; Autre, 17 septembre 1629; MC/ET/XXXVI/121; fol. VIII/C/IIII/XX/VIII; fol. VIII/C/IIII/XX/X
      François, Guillaume
    - HALLES Piliers des § Marché de charpenterie pour la maison, de Madame MAILLARD, sise sous les. .., 21 décembre 1629; MC/ET/XXXVI/121; fol. XI/C/XVI
      marché; Halles (piliers des); Maillard, Mme.
  - Minutes. 1630, janvier - 1630, décembre, janvier 1630 - décembre 1630; MC/ET/XXXVI/122; registre
    - Apprentissage de Vincent de Gournay chez François Leroy, maître peintre à Paris, demeurant rue Saint-Martin, paroisse Saint-Josse., 8 avril 1630; MC/ET/XXXVI/122; Fol.205
      contrat d'apprentissage; Saint-Martin (rue); Gournay, Vincent de; Lenoir, François; peintre
    - FONTAINEBLEAU (Château de) § Quittance au receveur des Consignations par Marie PAULMIER veuve de Gratieux JAMIN concierge du logis de la Fontaine du Château de FONTAINEBLEAU et procuratrice de François JAMIN concierge de la Basse-Cour d'offices au Château de FONTAINEBLEAU et de Robert JAMIN Commis pour le Roi au contrôle des bâtiments du Château de FONTAINEBLEAU, 2 mai 1630; MC/ET/XXXVI/122; fol. II/C/LX
      quittance; Fontainebleau, Château de
    - LE NÔTRE (Jean) maître Jardinier ordinaire du Roi demeurant en son jardin des Tuileries § Association de .. à Guy BOURGEOIS jardinier demeurant à Gisors, pour faire en la présente année 1630, le jardin du duc de LONGUEVILLE au château de TRYE, 8 mai 1630; MC/ET/XXXVI/122; fol. II/C/LXIII
      Le Nôtre, Jean
    - TRYE (Château de) § marché pour le jardin du Château de TRYE par Jean LENOSTRE, 8 mai 1630; MC/ET/XXXVI/122; fol. II/C/LXIII
      marché; Trye, Château de
    - LA VALLÉE (Marin de) Architecte des Bâtiments de la Reine mère du Roi, maître et juré maçon à Paris, demeurant à Saint-Germain-des-Prés, rue de Vaugirard § Quittance de rachat à Marin de LA VALLÉE; Règlement à Marin de LA VALLÉE de travaux de maçonnerie, 19 juin 1630; MC/ET/XXXVI/122; fol. III/C/LIIII
    - Mise en apprentissage par Pierre Lebègue, sculpteur à Paris, demeurant rue de Versailles, paroisse Saint-Etienne-du-Mont, de Pierre Lebègue, son fils, chez Nicolas Huot, maître gainier-fourrelier., 29 juillet 1630; MC/ET/XXXVI/122; Fol .445
      contrat d'apprentissage; Versailles (rue de); Huot, Nicolas; Lebègue, Pierre (fils); Lebègue, Pierre (père); fabricant d'accessoires vestimentaires; sculpteur
    - Apprentissage de Pierre Brebion avec Jérome Desmaisons, maître peintre à Paris, demeurant au faubourg Saint-Honoré, paroisse Saint-Roch., 17 août 1630; MC/ET/XXXVI/122; Fol.470
      contrat d'apprentissage; Saint-Honoré (faubourg); Brebion, Pierre; Desmaisons, Jérôme; peintre
    - Bail, pour six ans à partir de la Saint-Remi, par Agnès Mazuel, agissant en son nom et en celui de ses enfants mineurs et majeurs, à Robert Cordier, écuyer de cuisine de la maison de la reine, et à Clémence Asselin, sa femme, maîtresse toilière-lingère, demeurant rue de la Lingerie, des lieux suivants de la maison de l'Image Sainte-Véronique, où elle demeure: boutique et arrière-boutique, deux chambres au premier, cave, accès au puits, moyennant 400 livres de loyer annuel., 18 septembre 1630; MC/ET/XXXVI/122
      Madeleine Jurgens et Elisabeth Maxfield-Miller, Cent ans de recherches sur Molière, sur sa famille et sur les comédiens de sa troupe, Paris, Archives nationales, 1963, p. 599 (instrument de recherche imprimé dématérialisé, certaines notices sont plus détaillées dans la version intégrale accessible en ligne par la rubrique 'Autres instruments de recherche', voir contexte dans le Plan d’orientation général - Notaires de Paris, guides thématiques du Minutier).
    - LE SUEUR (Nicolas) marchand papetier rue Aubry-le-Boucher § Bail à Nicolas LE SUEUR de la maison des Trois Poissons, rue Aubry le Boucher; Apprentissage de Phillippe BRETON, fils de Florent BRETON, laboureur à Rocquancourt, chez Nicolas LE SUEUR, 10 octobre 1630 - 12 novembre 1630; MC/ET/XXXVI/122; fol. VI/C/LXIII; fol. VI/C/XIIII
      contrat d'apprentissage; bail; Le Sueur, Nicolas
  - Minutes. 1631, janvier - 1631, 8 octobre, janvier 1631 - 8 octobre 1631; MC/ET/XXXVI/123; registre
    - FERRONNERIE (rue de la) § Marchés de maçonnerie, menuiserie pour une maison sise. .., 23 janvier 1631; MC/ET/XXXVI/123; fol. LXXV etc...
      marché; Ferronnerie (rue de la)
    - Mainlevée par François Garnier, maître peintre à Paris, demeurant en l'Ile du Palais sur le quai qui regarde la Mégisserie, et autres., 9 mai 1631; MC/ET/XXXVI/123; Fol.334
      mainlevée; Cité (île de la); Horloge (quai de l'); Cité (île de la); Garnier, François; peintre
    - Marché de peinture pour l'église Sainte-Marie-Madeleine de Domont, par Augustin Quesnel, maître peintre à Paris, demeurant rue Saint-Honoré, paroisse Saint-Germain-l'Auxerrois., 19 mai 1631; MC/ET/XXXVI/123; Fol.379
      marché; Domont (Val-d'Oise); Saint-Honoré (rue); Quesnel, Augustin (1595-1661); peintre
    - COULOMMIERS (Château de) § Marché de maçonnerie pour la construction d'une terrasse au. .. par Charles DURY architecte des bâtiments du Roi, au duc de LONGUEVILLE, 27 mai 1631; MC/ET/XXXVI/123; fol. III/C/IIII/XX/VI
      marché; Coulommiers (Seine-et-Marne); Dury,Charles; Longueville,duc de
    - COULOMMIERS Château § Devis et marché par Charles DURY, architecte des bâtiments du Roi envers le duc de Longueville, pour construire une terrasse entre 2 pavillons. .. avec balance posés sur Colonnes., 27 mai 1631; MC/ET/XXXVI/123; fol. 386
      devis; marché; Dury,Charles; Longueville,duc de
    - DURY (Charles) Architecte des Bâtiments du Roi demeurant rue des Orties près de la Galerie du Louvre § Procuration d'Henry d'ORLÉANS à .. pour emprunter 400 £. afin de subvenir aux travaux entrepris au château de Coulommiers (3 autres procurations à la suite), 29 juin 1631; MC/ET/XXXVI/123; fol. IIII/C/LV
      procuration; Dury, Charles
    - DURY (Charles) Architecte des Bâtiments du Roi rue des Orties près la Galerie du Louvre § Déclaration de .. au sujet des 4 procurations que lui a données le duc de LONGUEVILLE pour emprunter 11 000 livres, 29 juin 1631; MC/ET/XXXVI/123; fol. IIII/C/LXV
      procuration; déclaration; Dury, Charles
    - COULOMMIERS (Château de) § Marché de pavage pour le. .., 29 août 1631; MC/ET/XXXVI/123; fol. VI/C/XXXIIII
  - Minutes (inventaires après décès). 1591 - 1599, MC/ET/XXXVI/124; Document détérioré.
    inventaire après décès
    - LETTRE DE CHANGE § Acte relatif au paiement d'une lettre de change., 30 août 1650; MC/ET/XXXVI/124
  - Minutes (inventaires après décès). 1600 - 1604, MC/ET/XXXVI/125
    Dont l'inventaire du trésor de l'église des Innocents, 1604.
  - Minutes (inventaires après décès). 1605 - 1607, MC/ET/XXXVI/126
  - Minutes (inventaires après décès). 1608 - 1609, MC/ET/XXXVI/127
  - Minutes (inventaires après décès). 1610 - 1612, MC/ET/XXXVI/128
    Parchemin joint la nomination de Jacques Crosnier à l'office de chantre en l'église collégial de Bray-sur-Seine (Seine-et-Marne), par Anne d'Est, dame du lieu. La Ferté-Million, 18 juin 1587,.
  - Minutes (inventaires après décès). 1614 - 1615, MC/ET/XXXVI/129
    1614 et 1615.
  - Minutes (inventaires après décès). 1616, MC/ET/XXXVI/130
  - Minutes (inventaires après décès). 1617, MC/ET/XXXVI/131
    - Constitution par Agnès Mazuel et Jean II Pocquelin à Jean Doublet, bourgeois de Paris, demeurant rue de la Cossonnerie, de 75 livres de rente à prendre sur la maison de l'Image Sainte-Véronique, rue de la Lingerie, et sur une loge à la foire Saint-Germain. Cette constitution est faite moyennant un capital de 1.200 livres destiné à l'achat de l'office de tapissier ordinaire du roi en faveur de Nicolas Pocquelin, fils et frère des constituants., 17 décembre 1629 - 29 novembre 1630; MC/ET/XXXVI/131
      1630, 29 novembre. Rachat de la rente.
      Madeleine Jurgens et Elisabeth Maxfield-Miller, Cent ans de recherches sur Molière, sur sa famille et sur les comédiens de sa troupe, Paris, Archives nationales, 1963, p. 598 (instrument de recherche imprimé dématérialisé, certaines notices sont plus détaillées dans la version intégrale accessible en ligne par la rubrique 'Autres instruments de recherche', voir contexte dans le Plan d’orientation général - Notaires de Paris, guides thématiques du Minutier).
      Mazuel, Agnès
  - Minutes (inventaires après décès). 1618 - 1619, MC/ET/XXXVI/132
    1618 et 1619.
    - Inventaire après décès de Anthoine Lelong vivant maître faiseur de bas du roi, à la requête de Isabel Jourdan, sa veuve, demeurant rue du Chantre, paroisse Saint-Germain-l'Auxerrois, en présence de Florent Sébastien, maître sculpteur et peintre en cire, son accordé., 11 septembre 1618; MC/ET/XXXVI/132
      inventaire après décès; Chantre (rue du); Jourdan, Isabelle; Lelong, Antoine; Sébastien, Florent; peintre; sculpteur
    - RECOLETS du couvent de N.D. de Grâce LEZ GIGNAC § Permission pour la construction d'une chapelle en l'église du RECOLETS du couvent de N.D. de Grâce LEZ GIGNAC, 3 septembre 1631; MC/ET/XXXVI/132; V/C/LV
  - Minutes (inventaires après décès). 1620 - 1621, MC/ET/XXXVI/133
    1620 et 1621.
  - Minutes (inventaires après décès). 1621 - 1625, MC/ET/XXXVI/134
    1621 et 1625.
  - Minutes (inventaires après décès). 1622 - 1623, MC/ET/XXXVI/135
    1622 et 1623.
  - Minutes (inventaires après décès). 1624, MC/ET/XXXVI/136
  - Minutes (inventaires après décès). 1627 - 1629, MC/ET/XXXVI/137
    1627 et 1629.
    - Sentence du Châtelet de Paris nommant Agnès Mazuel tutrice et Jean II Pocquelin subrogé tuteur de Guillaume et Martin Pocquelin, encore mineurs., 20 février 1627; MC/ET/XXXVI/137
      Mention à la cote 4 des papiers de l'inventaire de Jean I Poquelin
      Informations concernant le classement et la cotation du document:
      Voir le complément de la description de l'acte sur l'instrument de recherche numérisé et ressaisi dans son intégralité.
      Madeleine Jurgens et Elisabeth Maxfield-Miller, Cent ans de recherches sur Molière, sur sa famille et sur les comédiens de sa troupe, Paris, Archives nationales, 1963, p. 596 (instrument de recherche imprimé dématérialisé, certaines notices sont plus détaillées dans la version intégrale accessible en ligne par la rubrique 'Autres instruments de recherche', voir contexte dans le Plan d’orientation général - Notaires de Paris, guides thématiques du Minutier).
    - Inventaire après décès de Jean Poquelin, grand-père paternel de Molière., 9 mars 1628 - 16 mars 1628; MC/ET/XXXVI/137
      Inventaire des biens de Jean Poquelin, maître tapissier, décédé en 1626, dressé à la requête d'Agnès Mazuel, sa veuve, demeurant rue de la Lingerie, agissant en son nom et comme tutrice de Guillaume et Martin Pocquelin, ses enfants mineurs, de Jean Pocquelin, marchand, maître tapissier, demeurant rue Saint-Honoré, de Nicolas Pocquelin, maître tapissier, demeurant rue Vieille-du-Temple, de Toussaint Périer, marchand et bourgeois de Paris, demeurant au bout du pont Saint-Michel, à cause de Jeanne Pocquelin, sa femme, de Marin Gamard, maître tailleur d'habits, demeurant rue du Chevalier-du-guet, tuteur des enfants nés de son mariage avec défunte Marie Pocquelin, et de François Rozon, sergent à verge, priseur juré revendeur de biens au Châtelet, demeurant rue de la Lingerie, à cause d'Agnès Pocquelin, sa femme, tous lesdits Pocquelin enfants du défunt.
      18 feuillets. Fol. 2 v°: mobilier, 556 livres 11 sols; fol. 6 v°: habits, 27 livres; fol. 7: linge, 291 livres 10 sols; fol. 8: marchandises, 1.519 livres 6 sols 6 deniers; fol. 10: vaisselle d'argent, 351 livres 4 sols; fol. 10 v°: argent monnayé, 20 livres 16 sols; id.: créances pour marchandises non payées, 579 livres; fol. 11: papiers; fol. 18 v°: dettes, 300 livres.
      Total des biens meubles: 2.764 livres; argent: 20 livres 10 sols; dettes actives: 579 livres; dettes passives: 300 livres; immeubles mentionnés: une place et la moitié d'un pignon rue de la Lingerie acquis moyennant 75 livres et 33 écus un tiers de rente foncière.
      Madeleine Jurgens et Elisabeth Maxfield-Miller, Cent ans de recherches sur Molière, sur sa famille et sur les comédiens de sa troupe, Paris, Archives nationales, 1963, p. 213, notice n° VIII (instrument de recherche imprimé dématérialisé, certaines notices sont plus détaillées dans la version intégrale accessible en ligne par la rubrique 'Autres instruments de recherche', voir contexte dans le Plan d’orientation général - Notaires de Paris, guides thématiques du Minutier).
  - Inventaire de Marie de Bourbon. 1630, 23 juillet, 23 juillet 1630; MC/ET/XXXVI/138; registre
    - Inventaire de Marie de Bourbon, princesse souveraine de Dombes, 26 juillet 1630; MC/ET/XXXVI/138
      Report des actes analysés à l'occasion de l'établissement des répertoires numériques dits 'états numérique' des liasses et registres de minutes. (base de données migrée: voir contexte dans le Plan d’orientation général - Notaires de Paris, guides thématiques du Minutier).
      Date de création de la notice: 2012
      inventaire après décès; Bourbon-Montpensier (Marie de, 1605-1627)
  - Minutes (inventaires après décès). 1630 - 1631, MC/ET/XXXVI/139
    - Inventaire après décès de Jehan Huydelaine, avocat en la cour du parlement, à la requête de Magdeleine Petit, sa veuve. A la cote 36 des papiers une reconnaissance de dette signée Jehan Tuguer, maître peintre, pour le prêt de 10 livres., 27 janvier 1631; MC/ET/XXXVI/139
      inventaire après décès; obligation; Huydelaine, Jean; Petit, Madeleine; Tuguer, Jean; avocat au parlement (Ancien Régime); peintre
    - Inventaire après décès du sieur Doublet; la cote 94 des papiers de l'inventaire concerne les peintres et valets de chambre du roi. Jacques et Claude de Hoey.,, pour la cession d'une maison sise à Troyes, par devant Jolly et Contenot, notaire à Paris, le 6 juillet 1622., 28 août 1631; MC/ET/XXXVI/139
      inventaire après décès; Troyes (Aube); Doublet, M.; Hoey, Claude de; Hoey, Jacques de; peintre; officier de la Chambre du roi (Ancien Régime)
  - Brevets. 1591 - 1599, MC/ET/XXXVI/140
    brevet notarié
  - Brevets. 1600 - 1610, MC/ET/XXXVI/141
    - Obligation ou reconnaissance de dette par Jehan Tabouret, maître peintre, bourgeois de Paris, demeurant rue Saint-Denis, paroisse Saint-Leu -Saint-Gilles, à honorable homme Symon Leblanc, maître peintre, bourgeois de Paris (brevet parchemin)., 9 mai 1600; MC/ET/XXXVI/141
      obligation; obligation; Saint-Denis (rue); Leblanc, Simon; Tabouret, Jean (15..-16..); peintre
    - Obligation de François Giron dit Lymoges, cordonnier du roi, demeurant rue Saint-Honoré, paroisse Saint-Eustache, envers Salomon de Brosse, architecte du roi et de la reyne, demeurant à Verneuil-sur-Oise, pour la somme de 60 livres (brevet parchemin)., 5 décembre 1602; MC/ET/XXXVI/141
      obligation; Saint-Honoré (rue); Verneuil-en-Halatte (Oise); Brosse, Salomon de (1565-1626); Giron dit Limoges, François; architecte; cordonnier
    - Obligation ou reconnaissance de dette par Jehan de Beaurains,, maître Barbier chirurgien, bourgeois de Paris, demeurant rue Saint-Honoré, paroisse Saint-Eustache, à François Benard, maître peintre à Paris (brevet)., 17 août 1607; MC/ET/XXXVI/141
      obligation; obligation; Saint-Honoré (rue); Beaurains, Jean de; Benard, François; chirurgien
    - Obligation ou reconnaissance de dette par Jacques de Hoeys, peintre valet de chambre du roi, demeurant rue Saint-Honoré, paroisse Saint-Eustache, à Jehan Gorillon, bourgeois de Paris (brevet)., 6 novembre 1609; MC/ET/XXXVI/141
      obligation; obligation; Saint-Honoré (rue); Gorillon, Jean; Hoey, Jacques de; peintre; officier de la Chambre du roi (Ancien Régime)
  - Brevets. 1611 - 1617, MC/ET/XXXVI/142
    - Obligation ou reconnaissance de dette de Nicolas de Matonnières, marchand imprimeur d'histoires et taille douce, demeurant rue Montorgueil, paroisse Saint-Eustache, à Marie de la Corde, veuve de Symeon de la Rue, vivant marchand papetier, bourgeois de Paris, demeurant rue Saint-Denys, pour vente de marchandise de papier (brevet).-(acte détérioré)., 4 juillet 1616; MC/ET/XXXVI/142
      obligation; Montorgueil (rue); Saint-Denis (rue); Corde, Marie de la; Delarue, Siméon; Matonnières, Nicolas de; imprimeur; imprimeur; papetier
    - Obligation ou reconnaissance de dette par Michel de Mathonnière, marchand imprimeur d'histoires, demeurant rue Montorgueil, paroisse Saint-Eustache, à Marie de la Corde, veuve de Siméon de la Rue, vivant marchand à Paris, pour vente de marchandise de papier (brevet)., 15 novembre 1616; MC/ET/XXXVI/142
      obligation; Montorgueil (rue); Corde, Marie de la; Delarue, Siméon; Mathonière, Michel de; imprimeur; commerçant
    - Obligation ou reconnaissance de dette par Anthoine de Bellengreville, peintre, demeurant rue de la Huchette, paroisse Saint-Séverin, à Jehan Gentil, marchand en toile à Epernon., 3 mars 1617; MC/ET/XXXVI/142
      obligation; obligation; Epernon (Eure-et-Loir); Huchette (rue de la); Bellengreville, Antoine de; Gentil, Jean; commerçant; peintre
  - Brevets. 1618 - 1619, MC/ET/XXXVI/143
    Sous une couverture parchemin constituée par le contrat d'apprentissage de Louis Poilbois, fils de François, sergent royal exploitant par tout le royaume, à Verberie chez Isaac Suret, apothicaire et distillateur du roi, rue St-Honoré, 3 juin 1619.
    - 1618, 26 février. Obligation par Jean de Puget, sieur de La Serre, avocat en parlement, demeurant aux Marais du Temple, à l'enseigne de la bannière de France, agissant en son nom et pour Louise de Villars, sa femme, à Germain de Villette, marchand drapier, bourgeois de Paris, de la somme de 340 livres tournois pour achat de marchandises, remboursable en deux mois et à prendre sur une somme de 3000 livres dont sont redevables envers Puget et sa femme les sieurs Hureau [Noël] et Legrand, 'trésoriers'., 26 février 1618 - 28 février 1618; MC/ET/XXXVI/143
      Contient aussi:
      1618, 28 février. Signification de l'acte précédent par Arnault de Quasterau, huissier, à Noël Hureau, conseiller du roi et trésorier général de ses pensions
      Documents du Minutier central des notaires de Paris, Écrivains de théâtre, 1600-1649, étude par Alan Howe, documents analysés par Madeleine Jurgens et Alan Howe [195 actes], Paris, Archives nationales, 2005, notice n°117 (instrument de recherche imprimé dématérialisé dont la version intégrale est accessible en ligne par la rubrique 'Autres instruments de recherche', voir contexte dans le Plan d’orientation général - Notaires de Paris, guides thématiques du Minutier).
      Date de création de la notice: 2008
      Documents du Minutier central des notaires de Paris, Écrivains de théâtre, 1600-1649, étude par Alan Howe, documents analysés par Madeleine Jurgens et Alan Howe, Paris, Archives nationales, 2005, XIII-340 p.
      obligation; Marais (quartier); Bannière de France (enseigne de la); Puget de La Serre, Jean (1600-1665); Villars, Louise de; Villette, Germain de; Hureau, Noël; Legrand (M.); trésorier payeur (Ancien Régime); avocat au parlement (Ancien Régime); négociant
    - Obligation ou reconnaissance de dette par Nicolas Guillin dit de Cambray et Simon Guillin, père et fils, maîtres sculpteurs et peintres, demeurant rue Saint-Martin, paroisse Saint-Médéric, envers Jacques Robin, et (blanc) Ferary, marchands, demeurant à Rouen, pour la fourniture de 10 blocs de marbre (brevet)., 13 août 1618; MC/ET/XXXVI/143
      obligation; obligation; Saint-Martin (rue); Rouen (Seine-Maritime); Ferary (M.); Guillain dit de Cambrai, Nicolas; Guillin, Simon; Robin, Jacques; commerçant; peintre; sculpteur
  - Brevets. 1620 - 1625, MC/ET/XXXVI/144
  - Brevets. 1626, MC/ET/XXXVI/145
    - Inventaire après décès de Barbe Talon, femme de Philbert Michel, écuyer seigneur de Gimeville, gentilhomme servant du roi, maître des Eaux et Forêts de Dourdan, demeurant rue de Beauvais., 1er avril 1626; MC/ET/XXXVI/145
      [Bibliothèque, 4 p].
      Georges Wildenstein, Le goût pour la peinture dans la bourgeoisie parisienne au début du règne de Louis XIII, d'après des inventaires après décès...[705 actes], Gazette des Beaux-Arts, Paris, 1959, p.83 (voir contexte dans le Plan d’orientation général - Notaires de Paris, guides thématiques du Minutier).
      Autres dépouillement(s):
      Fichier Bibliothèques.
      inventaire après décès; Beauvais (rue de); Dourdan (Essonne); Talon, Barbe; Michel, Philibert; administrateur
    - Inventaire après décès de Michel Lamy, marchand, bourgeois de Paris, demeurant rue Aubry-le-Boucher, à l'Enseigne de la Chèvre-qui-Paît. Prisée par David Gilles de livres, 9 avril 1626; MC/ET/XXXVI/145
      [Bibliothèque, 2 p].
      inventaire après décès; Aubry-le-Boucher (rue); Chèvre-qui-paît (enseigne de la); Lamy, Michel; Gilles, David; commerçant
    - Inventaire après décès de Michel Pagot, arrentier des écuries de la reine, rue Plâtrière., 4 mai 1626; MC/ET/XXXVI/145
      inventaire après décès; Plâtrière (rue); Pagot, Michel; économe
    - TAPISSERIES (Inventaire de) § Inventaire après décès de Michel Payot, arrentier des Ecuries de la Reine, demeurant rue Platrière., 4 mai 1626; MC/ET/XXXVI/145
      inventaire; Tapisseries, Inventaire de
    - Inventaire après décès de Philbert de Santeul, bourgeois de Paris, rue Saint-Antoine. Prisée de livres par Denis Moreau, marchand maître libraire., 8 octobre 1626; MC/ET/XXXVI/145
      inventaire après décès; Saint-Antoine (rue); Santeul, Philibert de; Moreau, Denis
    - Inventaire après décès de Charles Arondeau, marchand, bourgeois de Paris, et Marie Briet, sa femme, rue des Cinq-Diamants., 16 octobre 1626; MC/ET/XXXVI/145
      inventaire après décès; Cinq-Diamants (rue des); Arondeau, Charles; Briet, Marie; commerçant
    - Inventaire après décès de Charles Rousseau, marchand de grains à Paris, et Jeanne Le Saige, sa femme, rue de la Mortellerie., 7 novembre 1626; MC/ET/XXXVI/145
      inventaire après décès; Mortellerie (rue de la); Rousseau, Charles; Le Saige, Jeanne; commerçant
  - Brevets. 1626 - 1631, MC/ET/XXXVI/146; Document détérioré.
  - Brevets de notaires divers. 1596 - 1629, MC/ET/XXXVI/147; PARQUE, Edmé; DES QUATREVAULX, Antoine; LYBAULT, Hilaire; Document détérioré.
    Brevets de Nicolas Jolly, Philippe Vachot, Edme Parque, Antoine Des Quatrevaulx, Hilaire Lybault.
    - RAMBOUILLET (M. et M/me/ de) § Obligation, 20 mars 1596; MC/ET/XXXVI/147
      obligation; Rambouillet (M. de)